臺灣板橋地方法院民事裁定          100年度消債更字第249號
聲  請  人  李枝霖
代  理  人  詹峰吉律師
上列當事人因消費者債務清理事件聲請更生，本院裁定如下：
    主    文
債務人李枝霖自中華民國一百年十二月三十日下午四時起開始更
生程序。
命司法事務官進行本件更生程序。
    理    由
一、按債務人不能清償債務或有不能清償之虞者，得依本條例所
    定更生或清算程序，清理其債務；法院開始更生程序之裁定
    ，應載明其年、月、日、時，並即時發生效力；法院裁定開
    始更生或清算程序後，得命司法事務官進行更生或清算程序
    ，消費者債務清理條例（下稱消債條例）第3條、第45條第1
    項、第16條第1項前段分別定有明文。次按依消債條例第3條
    規定債務人不能清償或有不能清償之虞，即得聲請更生，並
    未以履行金融機關之協商條件有困難為要件，況債務人是否
    同意協商條件，乃債務人之自由，且此時債務人聲請更生仍
    有其利益，即進入更生後，債務人縱依金融機構所提之每月
    清償金額提更生方案，依據該條例第53條第2項第3款之規定
    ，債務人於6年或8年後即可債務消滅，毋庸清償至12年6月
    ，應讓債務人有早日解脫債務之機會，立法意旨甚明（臺灣
    高等法院暨所屬法院97年法律座談會民事類提案第46號民國
    97年11月12日決議參照）。
二、聲請意旨略以：聲請人李枝霖向本院聲請更生，主張其有不
    能清償債務之虞情事，債務總金額為新臺幣（下同）473,00
    0元，於消債務條例施行後，曾於民國100年6月間以書面向
    國泰世華商業銀行股份有限公司請求共同協商債務清償方案
    ，銀行提出分180期、月付9,391元之協商方案。惟聲請人平
    均月薪約為21,000元，扣除每月最低生活費及扶養費後，實
    無法負擔此協商方案，協商因而未成立，且聲請人之無擔保
    或無優先權之債務總額未逾1200萬元，復未經法院裁定開始
    清算程序或宣告破產，爰聲請開始更生程序等語。
三、經查，聲請人主張之上開事實，業據其提出債權人清冊、財
    團法人金融聯合徵信中心綜合信用報告、財產及收入狀況說
    明書、前置協商不成立通知書、財政部臺灣省北區國稅局財
    產歸屬資料清單、財政部臺灣省北區國稅局民國98及99年度
    綜合所得稅各類所得資料清單、勞工保險被保險人投保資料
    表（明細）、戶籍謄本等資料為證。本院審酌聲請人係單親
    媽媽，目前任職於聯邦製藥廠，每月平均收入約22,400元【
    計算式：每月薪資21,000元+社會局子女生活補助1,400元＝
    22,400元】，聲請人之每月平均收入扣除基本生活所需及其
    未成年子女李如萱之扶養費用，以行政院主計處公佈之100
    年度臺灣省每人每月最低生活費用為10,792元、99年度每人
    免稅額82,000元（平均每人每月為6,833元）計算，僅剩4,7
    75元【計算式：每月所得22,400元-最低生活費用10,792元-
    子女撫養費6,833元＝4,775元】，顯不足清償國泰世華商業
    銀行股份有限公司提議之協商條件方案：每月還款金額9,39
    1元，故有不能清償債務之情事存在。此外，本件復查無消
    債條例第6條第3項、第8條或第46條各款所定駁回更生聲請
    之事由存在，則聲請人聲請更生，應屬有據，爰裁定如主文
    。
四、至於聲請人於更生程序開始後，應另提出足以為債權人會議
    可決或經法院認為公允之更生方案以供採擇，俾免更生程序
    進行至依消費者債務清理條例第61條規定應行清算之程度，
    附此敘明。
中    華    民    國   100    年    12    月    30    日
                  民事第二庭    法  官  張紫能
上為正本係照原本作成
本件不得抗告
本裁定已於100年12月30日16時公告。
中    華    民    國   100    年    12    月    30    日
                                書記官  粘建豐